# 请教陈斑竹一个收入确认的问题是否可以参照特许权收入

提问人：lancelotju 时间：2012-09-24 02:02:06
公司将搜集整合后的数据直接对外销售 是否可以参照特许权使用费确认收入? 是否可以将搜集整合数据所发生的成本确认为一项资产? 确认为无形资产? 收入所对应的成本如何核算? 上述资产摊销额计入成本? 如何摊销? 我们无法得知公司某一数据可以卖多久 卖多少次? 盼答 谢谢

回答人：chenyiwei
如果“无法得知公司某一数据可以卖多久 卖多少次”，则期末无法确认未来能否为本企业带来经济利益，所以建议将相关的数据收集加工成本予以费用化处理。尤其是在相关数据的时效性较强，收入主要集中在完成收集整理的当期的情况下。 即使可以确认为资产的，这种情况下的数据（供出售用）也是更加接近于存货的性质，而不是无形资产。

提问人：lancelotju 时间：2012-09-24 14:46:19
回复 chenyiwei 的帖子
如果可以判断该数据的实效一般在n年左右呢 如果仅当期费用了 以后确认收入所对应的成本是什么？ 如果确认为存货 又怎么进到成本呢？

回答人：chenyiwei
如果数据有时效的，其摊销方法应当与各年度实现收入的情况相对应，一般前期应负担较多的摊销额，类似于影视行业的“计划收入比例法”。但这种做法需要大量的历史数据和可靠的预算作为支持，使用的要求较高。

提问人：ying0518 时间：2012-09-24 15:27:38
A公司销售设备给子公司C，因C公司无法支付相应的款项，A公司为C公司相关借款提供银行担保，后A公司将C公司股权转让给无关联的B公司，但A公司为C公司提供的担保因未到期无法解除，因此在A公司与B公司签订的股权转让协议中，由B公司兜底承诺，原A为C提供的担保事项下发生的所有连带责任由B公司承担。 由上述背景，个人理解，在股权转让之前的对子公司销售不应当确认为收入，C公司的股权转让实质上就是转让相关商品的行为，B公司的承诺可以认为与商品相关的风险和报酬已经得到转移，因此，在股权转让日可以确认销售销售收入。 请教陈版，是否可以如此理解？

回答人：chenyiwei
基本上可以这样理解。